【裁判字號】    92,交聲,109
【裁判日期】    921111
【裁判案由】    違反道路交通管理處罰條例聲明異議
【裁判全文】
臺灣新竹地方法院交通事件裁定                    九十二年度交聲字第一○九號
    移送機關    交通部公路總局新竹區監理所
    聲明異議人
    即受處分人  甲○○
右聲明異議人因違反道路交通管理處罰條例案件，對於交通部公路總局新竹區監理所
九十二年六月六日所為之竹監自字第駕裁五○─ＺＡ0000000號違反道路交通
管理事件裁決書（原舉發案號：公警局交字第ＺＡ0000000號）聲明異議，本
院裁定如左：
    主  文
異議駁回。
    理  由
一、聲明異議意旨略以，異議人所有之車號八Ｔ─九二○三號自用小客車，九十二年
    一月十六日十一時四十三分許，在國道二號公路西向八‧三公里處，為警逕行照
    相舉發超速之違規事件，當時駕駛車輛者並非異議人，而係案外人唐秀舜，異議
    人不應受罰云云。
二、按汽車行駛高速公路應依速限標誌指示，高速公路交通管制規則第五條前段定有
    明文，又汽車行駛於高速公路或設站管制之道路，而不遵管制之規定者，處汽車
    駕駛人新台幣三千元以上六千元以下罰鍰；汽車駕駛人駕駛汽車違反道路交通管
    理處罰條例第三十三條第一項規定者，除應依該條所規定之罰鍰處罰外，並予記
    違規點數一點；道路交通管理處罰條例關於車輛駕駛人之處罰，如應歸責於車輛
    所有人者，處罰車輛所有人，道路交通管理處罰條例第三十三條第一項、第六十
    三條第一項第一款、第八十五條第三項分別定有明文。復按逕行舉發違反道路交
    通管理事件，經汽車所有人依通知單之應到案日期前到案，並告知違規駕駛人姓
    名、身分證統一編號及住址者，處罰機關應即另行通知違規駕駛人到案依法處理
    ，逾應到案日期，處罰機關應依道路交通管理處罰條例第八十五條第三項規定處
    罰該汽車所有人，違反道路交通管理事件統一裁罰標準及處理細則第二十四條亦
    設有明文。易言之，汽車駕駛人在道路超速行駛，為警當場攔停者，處罰機關固
    應對汽車之駕駛人為處罰，惟若舉發機關當場無法對該部汽車攔停，而依道路交
    通管理處罰條例第七之二條第一項第六款規定以科學儀器取得違規證據資料（如
    照相機或測速器）逕行舉發者，此際舉發機關得依上開規定對汽車所有人為製單
    舉發，而如經舉發之汽車所有人在舉發通知單上應到案日期前到案，並告知處罰
    機關該名超速駕駛之汽車違規駕駛人姓名、身分證統一編號及住址者，處罰機關
    應即依前開細則第二十四條規定處罰該名違規駕駛人，而如汽車所有人未於應到
    案日期前到案或雖於應到案日期前到案，未告知處罰機關實際之違規駕駛人者，
    處罰機關仍應依道路交通管理處罰條例第七條之二第一項之規定，對車輛所有人
    逕行舉發處罰。
三、經查，異議人所有之車號八Ｔ─九二○三號自用小客車，於九十二年一月十六日
    十一時四十三分許，在國道二號公路西向八點三公里處，以每小時一○七公里之
    速度行駛，超過速限九十公里之規定，而為警以測速儀器測得，並照相為證後，
    逕行舉發超速之事實，此有內政部警政署國道公路警察局舉發違反道路交通管理
    事件通知單一紙在卷可稽；異議人即受處分人於本院訊問時亦不否認該車有超速
    事實（參見本院九十二年七月十一日訊問筆錄），異議人所有之上開車輛，於上
    開時地行駛時確有超速之事實尚堪認定。異議人雖辯稱：當天的駕駛係伊姊夫唐
    秀舜，伊非駕駛人等語，惟另稱：唐秀舜目前行蹤不明，失去聯絡等語，並無法
    提出任何其它積極證據供本院查證，所辯是否屬實尚有疑義。再者，倘本件交通
 事件之駕駛人確非汽車所有人（即異議人），惟異議人並未依通知單之應到案日
    期前到案，告知處罰機關真正駕駛人為何人，應依違反道路交通管理事件統一裁
    罰標準及處理細則第二十四條及道路交通管理處罰條例第七條之二第一項之規定
    ，本件交通違規事件即應處罰汽車所有人無訛。
四、綜上所述，交通部公路局新竹區監理所新竹市監理站就聲明異議人所有之車號八
    Ｔ─九二○三號自用小客車前揭違規行為，依道路交通管理處罰條例第三十三條
    第一項、第六十三條第一項第一款規定，處罰聲明異議人新台幣六千元罰鍰，並
    記違規點數一點，應無不合，本件異議人猶執前詞聲明異議為無理由，依法應予
    駁回。
五、依道路交通案件處理辦法第十九條裁定如主文。
中      華      民      國    九十二    年      十一    月    十一    日
                               臺灣新竹地方法院交通法庭
                                   法  官  陳  健  順
右正本證明與原本無異。
如不服本裁定，應於裁定送達後五日內向本院提出抗告狀。
                                    書記官  陳  進  楷
中      華      民      國    九十二    年      十一    月    十四    日


司法院資訊處製作；財團法人民間司法改革基金會備份。
